# 子公司增资丧失控制权的几个问题

提问人：shengcong 时间：2013-01-23 10:14:09
回复 ying0518 的帖子
非常感谢，对于原收购少数股东确认的资本公积需要转入其他资本公积？

回答人：chenyiwei
这部分资本公积在合并报表层面的资本公积明细中应列报为“资本溢价或股本溢价”，不属于其他综合收益性质。